【裁判字號】    97,上易,1051
【裁判日期】    970630
【裁判案由】    詐欺
【裁判全文】
臺灣高等法院臺中分院刑事判決        97年度上易字第1051號
上  訴  人  臺灣臺中地方法院檢察署檢察官
被      告  甲○○
選任辯護人  林錦隆  律師
上列上訴人因被告詐欺案件，不服臺灣臺中地方法院96年度易字
第6110號，中華民國97年4月10日第一審判決（起訴案號：臺灣
臺中地方法院檢察署96年度偵字第25646號），提起上訴，本院
判決如下：
    主  文
上訴駁回。
    理  由
一、本案經本院審理結果，認第一審判決並無違誤，應予維持，
    並引用第一審判決書記載之理由（如附件）。
二、檢察官上訴意旨雖指稱：(一)被告於逢甲大學畢業後，並無立
    即再開立系爭帳戶之必要。(二)倘被告確於九十六年八月三十
    日開戶後遺失系爭帳戶，則系爭帳戶豈有於隔日即落入詐騙
    集團之手中，此與常理有違。(三)被告於九十六年九月八日接
    獲台新銀行通知後，雖立即於同日十一時三十四分許，撥打
    電話至台新銀行客服專線查詢，嗣並於九十六年九月十日前
    往台新銀行詢問，然後接受銀行人員之建議至新竹市警察局
    第二分局製作筆錄，惟此僅能表示被告自行悔悟或他人勸說
    而報警處理，並不足以認定被告無幫助他人詐欺之不確定犯
    意存在云云。惟查（一）原判決已於理由內說明被告於九
    十六年八月三十日因即將畢業、求職，且預定於九十六年八
    月三十一日至勵威電子股份有限公司面試（經錄取並於九十
    六年九月十日到職），而其原在學校使用元大商業銀行股份
    有限公司臺中分行帳戶之學生證與金融卡結合之卡片僅能使
    用至畢業時止，故始申請系爭帳戶使用。被告係於九十六
    年八月三十日開戶後，將系爭帳戶之提款卡及密碼單，開戶
    後因第一次變更密碼沒有成功，故放在一起而遺失，但不知
    何時、何地遺失，直到接獲台新銀行通知才知道遺失。依
    被告系爭帳戶之交易明細所示，該帳戶於九十六年九月三日
    序號第五至十六、第十九至二六、第二九至三九、第四七至
    五六號之開始存、提款前，先後有序號四、十七、二七、四
    十、四五號之一百元提款、一元轉出、一元轉出、三十元轉
    入、一元轉出之小額提款、轉帳之異常情形，顯係詐騙成員
    進行帳戶測試所為，從而，苟上開帳戶係被告自行交給他人
    使用，應無一再測試帳戶之必要，反而足證被告所辯其上開
    帳戶提款卡係遺失一情應係屬實云云。（二）次按刑事訴訟
    法第一百六十一條第一項規定：檢察官就被告犯罪事實，應
    負舉證責任，並指出證明之方法。因此檢察官對於起訴之犯
    罪事實，應負提出證據及說服之實質舉證責任。倘其所提出
    之證據，不足為被告有罪之積極證明，或其指出證明之方法
    ，無從說服法院以形成被告有罪之心證，基於無罪推定之原
    則，自應為被告無罪判決之諭知（最高法院九十二年臺上字
    第一二八號判例參照）。本件被告所辯，縱不無瑕疵可指，
    但因檢察官所舉之證據及其指出之證明方法，尚不足為被告
    有罪之積極證明，或說服本院形成被告有上開幫助詐欺取財
    罪之認定，基於無罪推定之原則，自應為被告無罪之諭知。
    是檢察官之上訴，並無理由，應予駁回。
三、據上論斷，應依刑事訴訟法第三百七十三條、第三百六十八
    條，判決如主文。
本案經檢察官乙○○到庭執行職務。
中    華    民    國    97    年    6     月    30    日
            刑事第八庭  審判長法  官  羅  得  村
                              法  官  吳  進  發
                              法  官  劉  榮  服
上列正本證明與原本無異。
不得上訴。
                              書記官  周  巧  屏
中    華    民    國    97    年    6     月    30    日


司法院資訊處製作；財團法人民間司法改革基金會備份。
